臺灣臺中地方法院刑事判決　　　　　　　96年度訴字第3252號
公　訴　人　臺灣臺中地方法院檢察署檢察官
被　　　告　甲○○
　　　　　　　　　　（現羈押於臺灣臺中看守所）
選任辯護人　林益輝律師
被　　　告　己○○
　　　　　　　　　　（現因另案於臺灣臺中監獄執行中）
指定辯護人　劉鴻基律師
上列被告等因違反槍砲彈藥刀械管制條例等案件，經檢察官提起
公訴（九十六年度偵字第一三九六一號、第二二二五五號），本
院判決如下：
    主    文
甲○○共同以加害生命、身體之事，恐嚇他人致生危害於安全，
處有期徒刑壹年貳月，減為有期徒刑柒月。又未經許可，共同持
有手槍，處有期徒刑伍年陸月，併科罰金新臺幣壹拾伍萬元，罰
金如易服勞役，以新臺幣壹仟元折算壹日。扣案如附表所示之違
禁物，均沒收；應執行有期徒刑伍年拾月，併科罰金新臺幣壹拾
伍萬元，罰金如易服勞役，以新臺幣壹仟元折算壹日。扣案如附
表所示之違禁物，均沒收。
己○○共同以加害生命、身體之事，恐嚇他人致生危害於安全，
處有期徒刑拾月，減為有期徒刑伍月。又未經許可，共同持有手
槍，處有期徒刑陸年貳月，併科罰金新臺幣壹拾伍萬元，罰金如
易服勞役，以新臺幣壹仟元折算壹日。扣案如附表所示之違禁物
，均沒收；應執行有期徒刑陸年，併科罰金新臺幣壹拾伍萬元，
罰金如易服勞役，以新臺幣壹仟元折算壹日。扣案如附表所示之
物，均沒收。
甲○○、己○○被訴未經許可持有改造手槍部分，均無罪。
    事    實
一、甲○○於民國九十六年二月間某日，將所駕駛之自用小客車
    停放在戊○○位於臺中縣清水鎮○○○路一四一號車庫前，
    致戊○○之車輛無法進出，戊○○竟基於毀損他人物品之犯
    意，打破甲○○所駕駛車輛之車窗，致令不堪使用（毀損部
    分未據告訴）。後甲○○因對戊○○之前開行為不滿，即不
    斷要求賠償，並約於九十六年三月二十七日下午三時許，在
    位於臺中縣清水鎮○○○路一四一號之三順壇續談和解事宜
    ，甲○○並邀己○○一同前往。嗣甲○○、己○○約於同日
    下午三時十分許駕車抵達現場後，甲○○即質問戊○○：「
    車子玻璃是不是你打破的」等語，戊○○酒後以衝撞之語氣
    回應：「是我打破的」等語。甲○○、己○○二人聞言後不
    悅，即共同基於恐嚇危害安全之犯意聯絡，先由己○○持形
    狀類似手槍之不明物體指向戊○○後，再由甲○○持該物體
    對戊○○身旁之樹木射擊一發，該樹木遭射擊後產生凹洞，
    致戊○○心生畏懼。
二、己○○、甲○○明知具殺傷力之手槍、子彈係槍砲彈藥刀械
    管制條例第四條所管制之物，未經許可不得持有，竟於九十
    六年四月間某日，在臺中縣清水鎮○○○路十一之五號處，
    共同將具有殺傷力之○點三八吋制式轉輪手槍一支（槍枝管
    制編號0000000000號，為美國SMITH &WESSON廠
    ，槍號為Ｃ0000000號）及具有殺傷力之直徑九點○
    ±○點五ＭＭ土造子彈三十顆委託乙○○（乙○○曾持槍彈
    至臺中縣沙鹿鎮○○路天橋旁已試射四或五顆，其於九十六
    年七月三十一日為警查獲，連同其持有之其他有殺傷力土造
    子彈共三十九顆扣案，業經本院以九十六年度訴字第三○四
    三號判決在案，尚未確定）代為藏放在上開處所。
三、甲○○、己○○之恐嚇行為，經警知悉後，即開始追查知悉
    ，而其等委託乙○○藏放之槍彈之行為，亦於九十六年七月
    三十一日，為臺中市警察局第一分局持本院所核發之搜索票
    搜索乙○○而查獲，並扣得上開手槍、子彈。
    理    由
甲、程序部分：
壹、按被告以外之人於審判外之言詞或書面陳述，除法律有規定
    者外，不得作為證據。被告以外之人於偵查中向檢察官所為
    之陳述，除顯有不可信之情況者外，得為證據。刑事訴訟法
    第一百五十九條第一項、第一百五十九條之一第二項分別定
    有明文。證人楊子鑫雖於九十六年七月五日在偵查中結證略
    稱：於九十六年三月二十七日下午三時許，戊○○、甲○○
    在三順壇並沒有吵架，只有酒後大小聲。伊沒有看到甲○○
    、己○○他們拿槍。（現場後面樹被射擊的樣子）可能是放
    連環炮產生，因為初一、十五常有人拜拜等語（見九十六年
    度偵字第一三九六一號卷第一五五至一五六頁）。核證人楊
    子鑫所述與證人戊○○、丙○○、被告己○○等人所述不符
    ，且就樹木被射擊的樣子所為陳述顯違物理法則，顯不可信
    ，依上開說明其上開陳述，不得為證據。
貳、次按被告以外之人於檢察事務官、司法警察官或司法警察調
    查中所為之陳述與審判中不符時，其先前之陳述具有較可信
    之特別情況，且為證明犯罪事實存否所必要者，得為證據。
    刑事訴訟法第一百五十九條之二定有明文。即被告以外之人
    於檢察事務官、司法警察（官）調查時所為之陳述，屬傳聞
    證據，依刑事訴訟法第一百五十九條規定，本無證據能力，
    但具備「可信性」及「必要性」二要件，例外得適用同法第
    一百五十九條之二規定，認有證據能力，得採為證據（最高
    法院九十五年度台上字第四四一四號判決意旨參照）。證人
    丙○○於審判中所為陳述與其於警詢中所述不符，其於警詢
    中之陳述，依上開說明得為證據（理由詳如後述）。
乙、實體部分：
壹、恐嚇部分：
一、訊據被告己○○、甲○○固坦承於九十六年三月二十七日共
    同前往三順壇現場，惟均矢口否認有共同恐嚇之犯行，並辯
    稱：檢察官起訴犯罪事實不實在云云。經查：
（一）證人戊○○於本院結證稱：（檢察官問：甲○○是否在九
      十六年三月二十七日下午三時許，約你在三順壇談和解的
      事情？）有。……他跟己○○一起來，由己○○開車。當
      天發生槍擊的事情。（檢察官問：發生情形如何？）由己○○拿一把黑黑的東西，插在背後腰部，下車後，拿著指
      向我，但他沒有開槍，後來他們二人又進入車內，由甲○○開車門走出車外拿槍朝著我的方向擊發，當場我有聽到
      砰一聲，沒有射到我，因為不知道他是要對人射擊或嚇我
      ，我沒有閃避，他射到我右後方的一顆樹幹。（檢察官問
      ：當天你們有發生爭執？）有發生口角，他們那天有喝酒
      ，我也有喝酒，甲○○問我，車子是不是我打壞，我說是
      ，那時可能是我說話太衝，就發生槍擊的事，而毀損車子
      的賠償協議及達成協議都是在槍擊以後才談的。（檢察官
      問：你在警局說不敢提出告訴，說這件事你很害怕，是否
      如此？）是的。（辯護人問：那天天氣如何？）下大雨。
      （辯護人問：能見度如何？）不是很好。（辯護人問：你
      剛剛說他們手上拿的黑黑的東西，能否確定是什麼？）就
      是黑黑的東西。……（辯護人問：他指著是否開槍的姿勢
      ？）是。（辯護人問：為何不害怕？）當時我有喝酒。
      （審判長問：當場看到黑黑的東西形狀、大小如何？）形
      狀疑似手槍，長約二十公分。（審判長問：你會不會害怕
      ？）指著我的時侯我不害怕，因為我有喝酒，聽到槍聲時
      ，我也不會害怕，是事後回想起來才害怕。（受命法官問
      ：案發後你是否有打多通電話給甲○○？做何事？）有，
      是談汽車賠償的問題。（陪席法官問：當時下雨，下雨的
      情況有無妨礙你看清楚整個事發的過程？）有妨礙，因為
      他們拿黑黑的東西，我看不清楚，但他們拿東西指著我的
      方向我有看清楚等語（見本院九十六年十一月十三日審判
      筆錄）。
（二）證人丙○○：
    １、於九十六年四月一日在警詢中證稱：我兒子戊○○於九
        十六年三月二十七日下午十五時三十分，在三順壇前遭
        甲○○與己○○開一槍，但未打中。當時我聽到有人叫
        我兒子，我從家裡出來，就看到我兒子戊○○在現場，
        然後甲○○及趙肇二人就開車到達現場，就在他們二人
        下車，之後我看到己○○就拿出一把手槍指著我兒子戊○○，而甲○○看到後，就將己○○手上手槍搶過來，
        朝我兒子戊○○開一槍，我聽到一聲很大聲槍聲後，然
        後他們就駕車離開了。（警員問：妳是否看清楚他們所
        持有是何種槍械？）我沒有看清楚。（警員問：妳當時
        為何在現場？）因我家就在現場旁，所以當時我在家裡
        聽到有人在叫我兒子，我從家裡走出來就到了現場等語
        （見同上偵卷第十頁）。
    ２、於九十六年七月五日於偵查中證稱：（檢察官問：當天
        妳跑出來看嗎？）有。因為我廚房在該壇旁邊，我聽到
        有人在吵架就跑出來看，當時雨下很大，我又跑回去。
        （檢察官問：妳有無看到己○○拿槍指著戊○○？）沒
        有看到。（檢察官問：後來甲○○有無拿槍對著戊○○
        開槍？）我沒有看到，也沒有聽到槍聲等語（見同上偵
        卷第一五六頁）。
    ３、證人丙○○於本院結證稱：（檢察官問：九十六年三月
        二十七日下午三時許，你有去三順壇？）有，那天雨下
        很大，我有聽到他們在外面吵鬧聲，他們說話很大聲，
        我聽不清楚內容，因為雨聲很大，我聽不清楚內容。（
        檢察官問：妳有過去三順壇看？）雨停了之後，我過去
        就沒有看到人了。（檢察官問：為何在警局說妳那天從
        屋內看出去有看到甲○○與己○○有拿槍，也有聽到槍
        聲？）沒有，我沒有聽到。（檢察官問：為何被告二人
        在場妳會害怕？）我沒有來過法庭，所以會害怕。（辯
        護人問：妳在警局作筆錄時，警察是否一問一答？）警
        察都嚇我，我會怕，我隨便說的比較多。（辯護人問：
        偵查中妳向檢察官回答說「警察叫我去做筆錄，他們亂
        寫，我也不知道。」，妳是否這樣回答？）我有這樣回
        答嗎？（受命法官問：妳在警局做筆錄時，警察如何嚇
        妳？）我忘記了等語（見本院九十六年十一月十三日審
        判筆錄）。
    ４、核證人上開對於九十六年三月二十七日於三順壇發生事
        情之陳述，於偵查中、審判中均以「不清楚、忘記了」
        等語不做正面回答，而查證人丙○○為證人戊○○之母
        親，依經驗法則判斷其兒子戊○○於三順壇與人發生爭
        執，身為母親之證人丙○○在現場，當無充耳不聞之可
        能，況且證人戊○○於本院結證稱：案發當時我母親就
        在現場，她有聽到槍聲等語（見本院九十六年十一月十
        三日審判筆錄）；被告己○○亦以證人身分結證稱：（
        辯護人問：當時現場除了你和甲○○外，還有何人？）
        還有楊子鑫、戊○○的媽媽等語（見本院九十六年十二
        月五日審判筆錄）。足證證人丙○○於偵查及本院所為
        陳述乃因害怕而避重就輕，不足採取，其於警詢中所述
        較為可信而可採。又證人所陳述之內容對本案被告二人
        是否有對被害人戊○○恐嚇行為之事實判斷，具有必要
        性，是依上開程序部分貳之說明，其於警詢中所為陳述
        得為證據，且為可採。
（三）被告己○○於本院以證人身分證稱：（檢察官問：你跟甲○○去三順壇那天，是誰約你去的？）甲○○打電話叫我
      載他過去，他說他的車被砸壞放在那裡，順便要看他的小
      孩。（檢察官問：當天甲○○手裡拿一把槍是誰帶去？）
      我不太清楚，我沒有看到，不是我帶的。（檢察官問：當
      天甲○○拿槍射擊是在車上或下車時？）我開車離開時聽
      到砰一聲，甲○○就上車等語（見本院九十六年十二月五
      日審判筆錄）。
（四）核上開證人與被告己○○所述綜合判斷，足以認定被告甲○○、己○○於九十六年三月二十七日下午三時許，在臺
      中縣清水鎮○○○路一四一號之三順壇前，與被害人戊○○因談和解事宜時，有攜帶形狀類似槍枝之不明物體前往
      ，並由被告己○○故意持該物體指向戊○○，續由被告甲○○持該物體對戊○○身旁之樹木射擊，該樹木遭射擊後
      產生嚴重凹洞，致戊○○心生畏懼等事實。此外，並有現
      場照片、臺中縣警察局清水分局現場勘察報告書、勘察採
      證同意書各一份在卷可參。而由現場樹木遭射擊後所示痕
      跡，該樹木凹洞頗大，且有一定深度，另樹木組織外翻嚴
      重，足證前開樹木凹洞痕定係遭相當動能之物體撞擊所遺
      留，依經驗法則判斷，被告二人以此為恐嚇行為，足使被
      害人戊○○心生畏怖。況且被害人戊○○於案發後不斷以
      電話與甲○○聯絡，協商甲○○車輛毀損之賠償事宜，有
      通聯調閱查詢單乙份在卷可參（見同上偵卷第六九頁至一
      二三頁），益證證人戊○○遭恐嚇後心生畏怖之事實。是
      被告二人上開所辯不足採取，其二人恐嚇犯行堪予認定。
貳、寄藏槍彈部分：
一、訊據被告二人均矢口否認有上開寄藏槍彈於乙○○之犯行，
    並辯稱：檢察官起訴之事實不實在云云，經查：
（一）證人乙○○：
    １、於九十六年八月七日在警詢中證稱：（問：你被查獲制
        式轉輪手槍一枝來源為何？）我是向綽號「朝木叔」之
        人拿的。是綽號「朝木叔（即己○○）」於九十六年四
        月底拿到我家給我，並說先寄放在我這邊……。有綽號
        「忠叔（即甲○○）」在旁。（問：綽號「朝木叔」將
        手槍交給你時，有無含子彈？如有，有幾顆？子彈你有
        無使用？）有含子彈，有三十顆改造子彈。我有在臺中
        縣沙鹿鎮○○路天橋旁試射出四、五顆子彈等語（見同
        上偵卷第一七九至一八二頁）
    ２、於九十六年八月二十四日在警詢中證稱：（問：你與綽
        號「朝木叔」及綽號「忠叔」認識多久，關係為何？）
        我們認識很久了。我與己○○為朋友關係；而與甲○○
        有親戚關係。（問：你稱你被查獲制式轉輪手槍一枝來
        源是綽號「朝木叔」寄放，但己○○稱不是他所有，也
        沒有寄放物品在你那裡，你如何解釋？）當時「朝木叔
        」及「忠叔」到我家並將制式轉輪手槍一枝、子彈等物
        品寄放在我這裡，當時有我朋友廖辛祥及洪紹維可證明
        。（問：據綽號「忠叔」稱未與己○○前往你家寄放制
        式轉輪手槍一枝、子彈等物品，你如何解釋？）當時我
        朋友廖辛祥及洪紹維在場可證明，綽號「忠叔」有在場
        。並於當日在偵查中向檢察官表示其於警詢中所言是出
        於自由意識，沒有被逼供、刑求等語（見同上偵卷第一
        九二頁背面、第一九九頁）。
    ３、於本院中雖改稱系爭槍彈係由黃界銘所交付，但查其於
        本院結證稱：黃界銘業於九十年間，（後改稱）九十二
        年間）死亡。（檢察官問：之前為何都說是「朝木叔」
        拿給你的？）因為我害怕，因為警察說那枝槍有打死二
        個人，我才說是己○○給我的。……（檢察官問：你怕
        什麼？）因為那枝槍打死人，我怕警察認為是我打死人
        ，我會被判很久。（檢察官問：你與甲○○有何親戚關
        係？）我爺爺與他爸爸是兄弟，是否親兄弟我不知道。
        其接受寄藏之子彈為較大體積子彈十一顆、已試射彈殼
        五顆，中型子彈十五顆中彈頭紅銅色、彈殼黃銅色之子
      　彈七顆，至於已試射之中型子彈幾顆則不明等語（見本
        院九十六年十二月五日審判筆錄）。
    ４、核證人前後陳述可知，證人與被告甲○○有親戚關係，
        與己○○為舊識，依經驗法則判斷，若上開槍彈果真為
        案外人黃界銘所交付，則於警詢、偵查中自可向警方、
        檢察官表示該槍彈之來源，此時該槍枝打死過人的問題
        亦可隨著黃界銘業已死亡而煙消雲散，當無反將持有槍
        彈之法律責任誣指自己親戚、舊識即本案被告二人來承
        擔。足證證人於本院所為陳述顯不可信，而證人所證述
        內容為認定被告二人是否持有上開槍彈之必要性證據，
        是依程序部分貳之說明，證人於警詢中所為之供述得為
        證據。又證人於本院九十六年度訴字第三○四三號其所
        涉持有槍彈案件中於該案承審法官前均供陳上開槍彈係
        由被告二人所交付寄藏，有該案件九十六年十月四日準
        備程序筆錄、九十六年十一月七日審判筆錄影本各一份
        在卷可證，益證證人於警詢中所為供述之真實性。
（二）此外，並有上開槍彈照片四張在卷可參，復有○點三八吋
      制式轉輪手槍一把、子彈二十五顆（或二十六顆，按因乙○○已試射之子彈為四或五顆不明。）於乙○○為警查獲
      時扣案可稽（按扣案之子彈尚有其他來源之子彈，共四十
      四顆）。而前開槍彈經送鑑定結果，認送鑑手槍一枝（槍
      枝管制編號0000000000），認係口徑○點三八
      吋制式轉輪手槍，為美國SMIITH &WESSON廠之一○－五型
      ，槍號部分磨滅，經重現結果，研判為Ｃ八七三四七○，
      槍管內具有五條右旋來復線，擊發功能正常，可供擊發同
      口徑制式子彈使用，認具有殺傷力。送鑑子彈四十四顆，
      認均係非制式子彈，其中五顆不具殺傷力，另三十九顆由
      金屬彈殼組合直徑九點○±○點五ＭＭ金屬彈頭而成，採
      樣十三顆試射，均可擊發，認具殺傷力，有內政部警政署
      刑事警察局九十六年八月三十日刑鑑字第○九六○一二四
      五二四號槍彈鑑定書影本一份在卷可稽。上開三十九顆子
      彈如附表編號二所示之較大體積子彈十一顆，及編號三所
      示之子彈七顆（即體積中型之十五顆子彈中彈頭紅銅色、
      彈殼黃銅色之子彈七顆）共十八顆為被告二人所寄藏於乙○○處之子彈，送鑑定時已試射七（或八）顆，乙○○試
      射五或（四）顆，共計三十顆。綜上事證，被告二人持有
      手槍、子彈之犯行，堪予認定。
參、論罪科刑：
一、核被告甲○○、己○○所為，係犯刑法第三百零五條恐嚇危
    害安全及槍砲彈藥刀械管制條例第七條第四項未經許可持有
    制式手槍、第十二條第四項之未經許可持有子彈罪。又被告
    甲○○、己○○二人就前開犯行，均有犯意聯絡及行為分擔
    ，皆為共同正犯，應依刑法第二十八條規定論處。又被告以
    一持有行為而同時違反上開槍砲彈藥刀械管制條例第七條第
    四項、第十二條第四項之罪，為想像競合犯，應從一重之槍
    砲彈藥刀械管制條例第七條第四項規定處斷。又被告甲○○
    、己○○二人所犯恐嚇危害安全、持有制式手槍二罪間，犯
    意各別，行為互殊，應予分論併罰。
二、被告甲○○曾有殺人、竊盜等前科，被告己○○曾有妨害自
    由、違反槍砲彈藥刀械管制條例案件之前科（均未構成累犯
    ），素行不佳，正值年青力壯之年，竟因細故形狀類似槍枝
    之物對被害人戊○○為恐嚇行為，並射擊力道足以破壞樹幹
    組織，如對人身為攻擊，所生危害難以想像，又未經許可而
    持有前開具有殺傷力之手槍一枝、子彈三十顆，對社會治安
    已構成潛在威脅鉅大，惡性非輕，犯後否認犯罪之態度等一
    切情狀，分別量處如主文所示之刑，且就科罰金部分，諭知
    易服勞役之折算標準。被告二人之上開恐嚇罪犯罪時間，係
    於九十六年四月二十四日以前，合於中華民國九十六年罪犯
    減刑條例第二條第一項規定之基準日之前，均應依該條例第
    二第一項第三款之規定，減其刑期二分之一，並與未減刑之
    罪定其應執行之刑。
三、扣案如附表所示之槍、彈，雖經本院以九十六年度訴字第三
    ○四三號判決宣告沒收在案，但如附表所示之槍彈為違禁物
    ，且上開案件仍未確定，爰依刑法第三十八條第一項第一款
    為沒收之宣告。至於扣案之土造子彈因送鑑定已試射部分，
    核已非屬違禁物，爰不予以宣告沒收。
肆、無罪部分：
一、公訴意旨另以：被告甲○○、己○○二人於民國九十六年三
    月二十七日下午三時許，在三順壇與被害人戊○○談和解事
    宜時，甲○○、己○○明知槍枝、子彈未經允許不得持有，
    仍於到達前，先在不詳處所取得具殺傷力可發射金屬、子彈
    類似左輪槍枝之手槍一把及子彈至少一顆（未扣案，無法認
    定為制式手槍，但因有射擊，已足以認定為槍砲彈藥刀械管
    制條例第四條規定之槍枝），並由己○○插置於背後，共同
    持往談判現場。嗣於談判時發生口角，先由己○○持該把手
    槍指向戊○○後，再由甲○○持該槍對戊○○身旁之樹木射
    擊一發，該樹木遭射擊後產生嚴重凹洞，因認被告甲○○、
    己○○二人涉有違反槍砲彈藥刀械管制條例第八條第四項之
    未經許可持有可發射子彈具有殺傷力之改造手槍、第十二條
    第四項之未經許可持有子彈罪嫌。
二、按犯罪事實應依證據認定之，無證據不得認定犯罪事實；不
    能證明被告犯罪者，應諭知無罪之判決，刑事訴訟法第一百
    五十四條第二項、第三百零一條第一項分別定有明文。又認
    定不利於被告之事實，須依積極證據，苟積極證據不足為不
    利於被告事實之認定時，即應為有利於被告之認定，更不必
    有何有利之證據；認定犯罪事實所憑之證據，雖不以直接證
    據為限，間接證據亦包括在內，然而無論直接或間接證據，
    其為訴訟上之證明，須於通常一般之人均不致有所懷疑，而
    得確信為真實之程度者，始得據為有罪之認定，若其關於被
    告是否犯罪之證明未能達此程度，而有合理性懷疑之存在，
    致使無從形成有罪之確信，根據「罪證有疑，利於被告」之
    證據法則，即不得遽為不利於被告之認定。最高法院分別著
    有三十年上字第八一六號、七十六年台上字第四九八六號判
    例可資參照。
三、公訴人此部分之指訴，雖以證人戊○○、丙○○等於警詢、
    偵查中之證述，被告己○○之部分自白，槍擊後現場照片、
    臺中縣警察局清水分局現場勘察報告書、勘察採證同意書各
    一份及報告書所附九張照片。且以由前開場勘察報告書所載
    及樹木遭槍擊後所示痕跡，該樹木凹洞頗大，且有一定深度
    ，另樹木組織外翻嚴重等情綜合析之，前開樹木凹洞痕定係
    遭相當高速金屬物體撞擊所遺留，可證被告甲○○、己○○
    當日確有持槍、彈前往，且前開持往現場之槍、彈必定具有
    殺傷力等為證。但查：
（一）證人戊○○於本院略證稱：當時所看到的東西是「黑黑的
      東西」，形狀像手槍，但因為當天下雨，妨礙視線，無法
      看清楚他們拿黑黑的東西，是什麼等語（見院九十六年十
      一月十三日審判筆錄）。
（二）員警陳仁雄於九十六年三月二十七日十八時許前往現場採
      集遺留現場之相關可疑跡證，結果於現場未發現彈殼，被
      害人身後之樹木有一新痕疑似遭槍彈擊中之痕跡，經檢視
      樹木及現場未發現有彈頭。於現場未採獲有效之可疑跡證
      等情，有臺中縣警察局清水分局現場勘察報告一份在卷可
      參。
（三）證人陳仁雄於本院證稱：（檢察官問：你如何知道現場哪
      個位置有遭到槍擊？）到現場我問派出所員警，他告訴我
      當場被害人、嫌疑人所站的相關位置，還有告訴我現場樹
      幹有疑似槍擊的痕跡。我先在樹幹附近、嫌疑人站的附近
      看有沒有彈殼，但都沒有發現彈殼或彈頭，我問被害人有
      沒有看到嫌疑人有蹲下或彎腰撿東西的動作，被害人說沒
      有，我就在現場照相，對樹幹近拍採集疑似彈孔的痕跡照
      片。（檢察官問：那個洞有無可能是槍擊造成？）有可能
      。（辯護人問：你當時在採證時，有無量直徑、深度、及
      勘驗火藥殘留？）沒有。（辯護人問：有無把洞挖開找尋
      彈殼？）有，但沒找到。（辯護人問：你的勘查報告中說
      現場沒有發現任何有效、可疑跡證，無法確認是否槍擊，
      是否認為有可能與槍擊無關？）有可能。（辯護人問：樹
      上的洞可不可能是鋼珠造成的？）可能。於學校所學、教
      官所講、同仁所說，子彈發射後的旋轉力會對木的纖維有
      拉扯動傷，會造成樹的纖維因拉扯斷裂呈放射狀。（檢察
      官問：樹上的洞如果是鋼珠造成，力道有多強？）我無法
      判斷，因為現場的洞在樹的側面，不是在樹幹中央，如果
      鋼珠射擊的角度符合，也可能對樹的纖維發生拉扯現像。
      如果是玩具手槍經過改造可以發射鋼珠，而且動能足夠的
      話也可以造成類似情況等語（見本院九十六年十一月十三
      日審判筆錄）。
（四）按共同被告對於其他共同被告之案件而言，為被告以外之
      第三人，本質上屬於證人，為確保被告對證人之詰問權，
      證人於審判中，應依法定程序，到場具結陳述，並接受被
      告之詰問，其陳述始得作為認定被告犯罪事實之判斷依據
      （最高法院九十四年度台上字第五九四一號判決意旨參照
      ）。是同案被告己○○所為陳述，應保障同案被告甲○○
      之詰問權而依法定程序為詰問。查同案被告己○○固於警
      詢、偵查中陳稱：手槍是甲○○所攜帶，是甲○○持槍射
      擊的等語（見同上偵卷第一二六頁、第一三一頁、第一三
      八至三三九頁）。於本院以證人身分到庭結證則稱：（檢
      察官問：你以前在警局、檢察官偵訊時，說有看到甲○○
      持槍射擊，是否有這回事？）我沒有看到射擊，只有聽到
      聲音。（檢察官問：當天甲○○手裡拿一把槍是誰帶去？
      ）我不太清楚，我沒有看到，不是我帶的。（檢察官問：
      當天甲○○拿槍射擊是在車上或下車時？）我開車離開時
      聽到砰一聲，甲○○就上車。我聽到砰一聲之後，才看到
      甲○○拿一把黑黑的東西進入車內，我叫他趕快上車，我
      要接小孩，當時我還以為我車子拋錨砰一聲。（檢察官問
      ：你在檢察官前為何說當天甲○○拿著手槍有轉輪有孔，
      是制式或改造不清楚？）是一把槍的形狀，我只看到黑黑
      的，沒有看清楚等語（見本院九十六年十二月五日審判筆
      錄）。
（五）綜上，現場樹幹上所遺留之痕跡是否確為槍擊依證人陳仁
      雄所證及其所製作之勘察報告均尚有疑義，且依證人戊○○所述，當時天候不佳影響視線，無法確定被告二人所持
      有之物為槍枝，則核證人所述尚難遽以確信被告二人有持
      有改造槍枝、子彈之事實，而被告二人當天所持形狀類似
      槍枝之物體是否確為槍砲彈藥刀械管制條例所規定之管制
      物品，亦無積極事證足以證明，是依上開「罪證有疑，利
      於被告」之證據法則，即不得遽為不利於被告之認定。
四、綜上所陳，公訴人所舉之證據尚不足以證明被告二人另有違
    反槍砲彈藥刀械管制條例第八條第四項之未經許可持有可發
    射子彈具有殺傷力之改造手槍、第十二條第四項之未經許可
    持有子彈之罪，此外本院復查無其他證據證明被告二人確有
    公訴人所指之上開犯行，揆諸首揭說明，既無積極證據足認
    被告二人有違反槍砲彈藥刀械管制條例第八條第四項之未經
    許可持有可發射子彈具有殺傷力之改造手槍之罪行，不能證
    明被告二人此部分被訴犯行，依法應諭知無罪之判決。另被
    告二人被訴同時違反槍砲彈藥刀械管制條例第十二條第四項
    之未經許可持有子彈之罪行部分，亦屬不能證明，但被告二
    人此部分被訴犯行，檢察官認與上開違反槍砲彈藥刀械管制
    條例第八條第四項之罪有想像競合之一罪關係，爰不另為無
    罪之諭知。
伍、被告甲○○辯護人林益輝律師雖於九十六年十月二十四日具
    狀請求就警方所採集現場樹木遺留痕跡，請求本院函請警方
    就該樹木被射之洞鑑定究有無火藥殘留？是否為槍彈所射？
    若為槍彈所射究係何槍彈？發現該洞孔時其大小如何？，但
    於當日準備程序中另言詞表示上開請求待本院傳喚證人陳仁
    雄後，再做決定（見本院九十六年十月二十四日準備程序筆
    錄），唯本案言詞辯論終結後，仍未為該項鑑定之請求，視
    同未請求，附此敘明。
據上論斷，應依刑事訴訟法第二百九十九條第一項前段，槍砲彈
藥刀械管制條例第七條第四項、第十二條第四項，刑法第二十八
條、第十一條前段、第五十五條前段、第五十一條第五款、第四
十二條第三項、第三十八條第一項第一款、第三百零五條，中華
民國九十六年罪犯減刑條例第二條第一項第三款、第七條，判決
如主文。
本案經檢察官丁○○到庭執行職務。
中　　華　　民　　國　　96　　年　　12　　月　　18　　日
              刑事第十六庭  審判長法  官  林念祖
                                  法  官  柯志民
                                  法  官  周玉蘭
上正本證明與原本無異。
如不服本判決，應於判決送達後10日內，向本院提出上訴狀（須
附具體上訴理由及繕本）。
上訴書狀如未敘述理由，應於上訴期間屆滿後20日內補提理由書
狀於本院（應敘述具體理由並附繕本）。
                                  書記官  許素珍
中　　華　　民　　國　　96　　年　　12　　月　　18　　日
附錄犯罪科刑法條
中華民國刑法第305條：
（恐嚇危害安全罪）
以加害生命、身體、自由、名譽、財產之事，恐嚇他人致生危害
於安全者，處 2 年以下有期徒刑、拘役或 3 百元以下罰金。
槍砲彈藥刀械管制條例第7條
未經許可，製造、販賣或運輸火砲、肩射武器、機關槍、衝鋒槍
、卡柄槍、自動步槍、普通步槍、馬槍、手槍或各類砲彈、炸彈
、爆裂物者，處死刑、無期徒刑或7 年以上有期徒刑；處徒刑者
，併科新台幣3千 萬元以下罰金。
未經許可，轉讓、出租或出借前項所列槍砲、彈藥者，處無期徒
刑或 5 年以上有期徒刑，併科新台幣 1 千萬元以下罰金。
意圖供自己或他人犯罪之用，而犯前二項之罪者，處死刑或無期
徒刑；處徒刑者，併科新台幣 5 千萬元以下罰金。
未經許可，持有、寄藏或意圖販賣而陳列第 1 項所列槍砲、彈藥
者，處 5 年以上有期徒刑，併科新台幣 1 千萬元以下罰金。
第 1 項至第 3 項之未遂犯罰之。
槍砲彈藥刀械管制條例第12條
未經許可，製造、販賣或運輸子彈者，處 1 年以上 7 年以下有
期徒刑，併科新台幣 500 萬元以下罰金。
未經許可，轉讓、出租或出借子彈者，處 6 月以上 5 年以下有
期徒刑，併科新台幣 300 萬元以下罰金。
意圖供自己或他人犯罪之用，而犯前二項之罪者，處 3 年以上
10 年以下有期徒刑，併科新台幣 700 萬元以下罰金。
未經許可，持有、寄藏或意圖販賣而陳列子彈者，處 5 年以下有
期徒刑，併科新台幣 300 萬元以下罰金。
第 1 項至第 3 項之未遂犯罰之。
 附表：
┌──┬─────────┬────┬────────────┐
│編號│品　　　　　　　名│數　　量│備　　　　　　　　　　註│
├──┼─────────┼────┼────────────┤
│ １ │制式轉輪手槍      │1支　　 │槍枝管制編號0000000000  │
│    │                  │        │認係口徑0.38吋制式轉輪手│
│    │                  │        │槍，為美國SMIITH&WESSON │
│    │                  │        │廠10－5 型，槍號部分磨滅│
│    │                  │        │，經重現結果，研判為    │
│    │                  │        │C873470，槍管內具有5條右│
│    │                  │        │旋來復線，擊發功能正常，│
│    │                  │        │可供擊發同口徑制式子彈使│
│    │                  │        │用，認具有殺傷力。      │
├──┼─────────┼────┼────────────┤
│ ２ │土造子彈          │共計16顆│認均係非制式子彈，由金屬│
│    │                  │（試射5 │彈殼組合直徑9.0 ±0.5MM │
│    │                  │顆後僅剩│金屬彈頭而成，採樣13顆試│
│    │                  │11顆）  │射，均可擊發，認具殺傷力│
│    │                  │        │。為內政部警政署刑鑑字第│
│    │                  │        │0000000000號槍│
│    │                  │        │彈鑑定書子彈鑑定情形第（│
│    │                  │        │一）項所載之子彈。      │
├──┼─────────┼────┼────────────┤
│ ３ │土造子彈          │共計9顆 │認均係非制式子彈，由金屬│
│    │                  │（試射2 │彈殼組合直徑9.0 ±0.5MM │
│    │                  │顆後僅剩│金屬彈頭而成，採樣13顆試│
│    │                  │7顆）   │射，均可擊發，認具殺傷力│
│    │                  │        │。為內政部警政署刑鑑字第│
│    │                  │        │0000000000號槍│
│    │                  │        │彈鑑定書子彈鑑定情形第（│
│    │                  │        │二）項所載子彈中彈頭紅銅│
│    │                  │        │色、彈殼黃銅色之子彈。  │
└──┴─────────┴────┴────────────┘
